最　高　行　政　法　院　裁　定
　　　　　　　　　　　　　　　　　　 96年度裁字第00090號
抗　告　人　甲○○
　　　　　　乙○○
訴訟代理人　丙○○
上列抗告人與相對人高雄市稅捐稽徵處間因工程受益費事件，對
於中華民國95年4月28日高雄高等行政法院95年度簡字第37號裁
定，提起抗告，本院裁定如下：
　　主  文
抗告駁回。
抗告訴訟費用由抗告人負擔。
　　理  由
一、按對於適用簡易程序之裁判提起上訴或抗告，須經本院許可
    ，且該許可以訴訟事件所涉及之法律見解具有原則性者為限
    ，行政訴訟法第235條定有明文。所謂法律見解具有原則性
    ，係指該事件所涉及之法律問題意義重大，而有加以闡釋之
    必要情形而言，如對行政命令是否牴觸法律所為之判斷；或
    就同類事件高等行政法院所表示之見解相互牴觸，有由本院
    統一法律上意見或確認其意見之必要情形屬之。
二、抗告人所有座落高雄市鼓山區○○○○段690地號（抗告人甲
    ○○所有）、780-11地號（抗告人乙○○所有）土地，因該
    段道路鋪設柏油路工程，相對人乃向抗告人徵收工程受益費
    新臺幣（下同）72,578元（抗告人甲○○）、81,320元（抗
    告人乙○○）。惟抗告人等未於期限內繳納系爭工程受益費
    ，亦未於收受繳款書送達後規定期限內提起行政救濟，相對
    人遂將系爭工程受益費移送法務部行政執行署執行。上訴人
    於接獲該處之行政執行通知後，乃陳情撤銷系爭工程受益費
    之執行，經相對人所屬鼓山分處分別以民國（下同）94年7
    月15日高市稽鼓地字第0940018098號、94年8月31日高市稽
    鼓地字第0940022254號函復抗告人略以，工程受益費非稅捐
    ，不適用稅捐稽徵法第23條規定，本案係屬行政程序法施行
    前已發生之規費，依內政部90年6月21日台內營字第9084146
    號令示，其公法請求權之消滅時效期間為15年，尚未逾越消
    滅時效等語。抗告人不服，提起訴願，訴願決定以不受理駁
    回，抗告人遂提起行政訴訟。經原審法院以前揭函復非屬行
    政處分，其起訴不合法裁定駁回抗告人之訴，抗告人仍未甘
    服，遂提起本件抗告。
三、抗告意旨略以：關於本案77年工程受益費之爭議，前高雄市
    長曾表明不予徵收、催繳及移送執行；嗣後高雄市政府財政
    局於90年3月亦主導「高雄市振興經濟方案」，選擇以「稅
    務特赦」處理本案；又高雄市政會議於90年3月6日通過之「
    高雄市振興經濟暫行自治條例」亦說明56年至77年度滯欠之
    工程受益費免予繳納，故抗告人皆以為已停止該行政處分，
    而未即時提起行政救濟。今相對人欲復徵系爭工程受益費，
    卻於抗告人不知情之情況下即移送執行，不僅未給予抗告人
    提起復查申請之機會，亦不合於行政程序要旨。是相對人明
    顯違反民法第148條第2項「誠信原則」及行政程序法第6條
    「平等原則」、第8條「信賴保護原則」。次以，相對人當
    課徵工程受益費時，並未依工程受益費徵收條例第6條及其
    施行細則第57條之規定徵收；又抗告人於89年10月底為首次
    ，並僅此1次收受稅單，其稅單上之繳納期間應為89年11月1
    日至89年11月30日，並非改訂期間。然相對人並未依工程受
    益費徵收條例第15條後項規定，逾期限屆滿日超過1個月進
    行催繳，已影響抗告人之權益；即稽徵機關得須在89年12月
    30日後再次催繳始符合課徵程序。屆時，抗告人仍不繳納，
    稽徵機關方可移送法院強制執行。是前揭相對人之稽徵程序
    均未合法，該課徵處分已影響民眾之權益，且未符合程序正
    義，依法應屬無效等語。
四、本件抗告人前開所指，經核並未對原審以前揭函復非屬行政
    處分有何指摘，即無涉及法律見解具有原則重要性，而須由
    本院加以闡釋之必要，抗告人提起抗告，不合首揭規定，不
    應許可，其抗告難謂合法，應予駁回。
五、依行政訴訟法第104條、民事訴訟法第95條、第78條、第85
    條第1項前段，裁定如主文。
中　　華　　民　　國　　96　　年　　1　　 月　　18　　日
                  第五庭審判長法  官　鍾　耀　光
                              法  官  姜　仁　脩
                              法  官　王　德　麟
                              法  官　黃　清　光
                              法  官　吳　慧　娟
以  上  正  本  證  明  與  原  本  無  異
中　　華　　民　　國　　96　　年　　1　　 月　　19　　日
　　　　　　　　　　　　　　　書記官　王　史　民
